【裁判字號】    90,易緝,9
【裁判日期】    900316
【裁判案由】    違反動產擔保交易法
【裁判全文】
臺灣彰化地方法院刑事判決                              九十年度易緝字第九號
    公  訴  人  臺灣彰化地方法院檢察署檢察官
    被      告  甲○○
右列被告因違反動產擔保交易法案件，經檢察官提起公訴（八十九年度偵字第六一二
號），本院判決如左：
    主      文
甲○○動產擔保交易之債務人，意圖不法之利益，將標的物遷移，致生損害於債權人
，處拘役伍拾日，如易科罰金，以佰元折算壹日，緩刑貳年。
    事  實
一、甲○○於民國八十八年三月二十日，以動產擔保交易法所定附條件買賣之方式，
    向龍駒輪業有限公司（以下簡稱龍駒公司）購買ＶＯＤ─７３９號山葉牌輕型機
    車一部，雙方約定總價金為新台幣（下同）五萬三千五百元，頭期款為五千五百
    元，餘款分十二期給付，每月一期，每期付款四千元，標的物存放地點為彰化縣
    秀水鄉○○村○○路六十六巷十七號，在價金未付清之前，標的物所有權仍屬於
    出賣人所有，買受人僅得依約占有使用，不得任意遷移或為其他處分，據此，甲
    ○○即為動產擔保交易之債務人，詎其在繳付頭期款五千五百元及八十八年四月
    分第一期款四千四百元後，尚欠四萬四千元，即未再給付價金，並意圖不法之利
    益，於八十八年五月間，將前揭機車遷移，致生損害於債權人龍駒公司。
二、案經龍駒公司訴請台灣彰化地方法院檢察署檢察官偵查起訴。
    理  由
一、被告固坦承以右揭附條件買賣之方式，向龍駒公司購買機車，且於繳付頭期款及
    第一期款後，即未再給付價金之事實，惟否認有違反動產擔保交易法之犯行，辯
    稱因於八十八年四月間前往中國大陸，始未按期繳納價金，且機車均放在家裏，
    並未遷移，直至八十九年五月間才失竊云云。然查右揭事實，業據告訴人龍駒公
    司指訴甚明，並有附條件買賣契約書及顧客資料卡在卷可稽。雖被告自八十八年
    五月七日起，至同年十二月六日止，大部分時間均在中國大陸，然於同年七月三
    十一日至八月二十七日，約一個月之時間，以及自八十八年十二月六日之後，至
    八十九年一月十一日告訴人向檢察官告訴之時，亦約一個月之時間，則人皆在國
    內，此有出入境查詢資料足憑，足見並無被告所辯人皆在中國大陸，無從繳納價
    金之情形。又機車現於何處不明，被告雖辯稱已於八十九年五月間失竊，但未能
    提出任何證據供本院調查，此部分所辯，亦難採信。自堪認機車業於八十八年五
    月間，為被告遷移無訛。是罪證明確，被告犯行應堪認定。
二、核被告所為，係犯動產擔保交易法第三十八條之罪。爰審酌被告之素行，及其犯
    罪之動機、目的、手段、所生之損害並犯罪後之態度等一切情狀，量處如主文所
    示之刑，並諭知易科罰金折算之標準。查被告未曾受有期徒刑以上刑之宣告，有
    台灣高等法院被告全國前案紀錄表足憑，因一時失慮，致罹刑章，事後業於八十
    九年七月間與告訴人成立和解，清償全部價金，有和解書在卷可參，經此教訓，
    當知警愓，信無再犯之虞，本院認其刑之宣告以暫不執行為適當，爰併予宣告緩
    刑二年，以啟自新。
據上論斷，應依刑事訴訟法第二百九十九條第一項前段，動產擔保交易法第三十八條
，刑法第十一條前段、第四十一條第一項、第七十四條第一款，罰金罰鍰提高標準條
例第一條前段、第二條前段，判決如主文。
中      華      民      國    九十      年      三      月     十六     日
                                臺灣彰化地方法院刑事第三庭
                                      法  官      廖  國  佑
右正本證明與原本無異。
如不服本判決，應於判決送達後十日內，向本院提出上訴狀（須附繕本）。
                                      法院書記官      卓  俊  杰
中      華      民      國    九十      年      三      月   二十一     日
動產擔保交易法第三十八條
動產擔保交易之債務人，意圖不法之利益，將標的物遷移、出賣、出質、移轉、抵押
或為其他處分，致生損害於債權人者，處三年以下有期徒刑、拘役或科或併科六千元
以下之罰金。


司法院資訊處製作；財團法人民間司法改革基金會備份。
